臺灣嘉義地方法院刑事裁定
111年度聲字第808號
聲  請  人  臺灣嘉義地方檢察署檢察官
受  刑  人  鄧育澤




上列聲請人因受刑人數罪併罰有二裁判以上，聲請定其應執行之
刑（111年度執字第2960號），本院裁定如下：
    主  文
鄧育澤因犯如附表所示各罪所處之刑，應執行有期徒刑伍年拾壹
月。
    理  由
一、聲請意旨略以：受刑人鄧育澤如附表所示之案件，先後經判
    決確定如附表，應依刑法第53條及第51條第5款規定，定其
    應執行之刑，爰依刑事訴訟法第477條第1項聲請裁定其應執
    行刑等語。
二、按刑法第53條應依刑法第51條第5款之規定，定其應執行之
    刑者，由該案犯罪事實最後判決法院之檢察官，聲請該法院
    裁定之；數罪併罰，有二裁判以上者，依第51條之規定，定
    其應執行之刑；宣告多數有期徒刑者，於各刑中之最長期以
    上，各刑合併之刑期以下，定其刑期，但不得逾30年，刑事
    訴訟法第477條第1項，刑法第53條、第51條第5款分別定有
    明文。
三、經查，本案受刑人前於附表所示時間犯如附表所示各罪，先
    後經臺灣高等法院臺中分院、臺灣雲林地方法院、臺灣臺南
    地方法院、臺灣彰化地方法院、臺灣高等法院臺中分院及本
    院判處如附表所示之刑確定，有上開判決書及臺灣高等法院
    被告前案紀錄表附卷可稽。上開各罪乃於裁判確定前犯數罪
    ，揆諸前揭規定，聲請人以本院為上開案件之犯罪事實最後
    判決法院，聲請就上開各罪定其應執行之刑，本院審核認聲
    請為正當，應予准許。爰審酌受刑人所犯各罪之犯罪類型、
    動機、情節及行為次數等情狀後整體評價其應受矯治之程度
    ，兼衡責罰相當與刑罰經濟之原則，並佐以附表編號3至4所
    示各罪定應執行刑為有期徒刑3年、附表編號7至9所示各罪
    定應執行刑為有期徒刑1年9月等情，定其應執行之刑如主文
    所示。
四、依刑事訴訟法第477條第1項，刑法第53條、第51條第5款，
    裁定如主文。
中　　華　　民　　國　　111 　年　　10　　月　　13　　日
                  刑事第四庭法　官　陳威憲
上列正本證明與原本無異。
如不服本裁定，應於送達後5日內，向本院提出抗告狀。       
 
中　　華　　民　　國　　111 　年　　10　　月　　13　　日
                            書記官  李振臺
附表　　　　　　　　
編　　　　　號  1 2 3 罪　　　　　名  詐欺 詐欺 詐欺 宣　　告　　刑  有期徒刑壹年拾壹月 有期徒刑壹年貳月 有期徒刑壹年貳月(15罪) 犯　罪　日　期  110年6月10日【聲請書誤載為110年6月15日(2次)】 110年6月10日 110年5月1日(1罪)、110年5月4日(4罪)、、110年5月3日(10罪) 偵查(自訴)機關 年　度　案　號  臺灣彰化地方檢察署110年度偵字第7707號、第8290號【聲請書漏載第8290號】 臺灣雲林地方檢察署110年度偵字第5968號 臺灣南投地方檢察署110年度偵字第5492號 最　後 事實審 法　　院 臺灣高等法院 臺中分院 臺灣雲林地方法院 臺灣高等法院 臺中分院  案　　號 110年度金上訴字第2000號 110年度訴字第517號 110年度金上訴字第1213號  判決日期 110年12月30日 110年12月30日 111年7月21日 確　定 判　決 法　　院 臺灣高等法院 臺中分院 臺灣雲林地方法院 臺灣高等法院 臺中分院  案　　號 110年度金上訴字第2000號 110年度訴字第517號 110年度金上訴字第1213號  判決日期 111年2月7日 111年2月7日 111年8月23日 是否為得易科罰金之案件  否 否 否      備註     附表編號3、4所示之罪之刑前經原判決定應執行有期徒刑3年確定 

編　　　　　號  4 5 6 罪　　　　　名  詐欺 詐欺 詐欺 宣　　告　　刑  有期徒刑壹年參月(2罪) 有期徒刑壹年 有期徒刑壹年 犯　罪　日　期  110年5月23日(2罪) 110年6月10日 110年5月13日 偵查(自訴)機關 年　度　案　號  臺灣南投地方檢察署110年度偵字第5492號 臺灣臺南地方檢察署110年度偵字第18535號 臺灣彰化地方檢察署111年度偵字第2745號 最　後 事實審 法　　院 臺灣高等法院 臺中分院 臺灣臺南地方法院 臺灣彰化地方法院  案　　號 110年度金上訴字第1213號 111年度金訴字第249號(聲請書誤載為111年度金上訴字第249號) 111年度訴字第300號  判決日期 111年7月21日(聲請書誤載為111年4月12日) 111年5月11日 111年5月18日 確　定 判　決 法　　院 臺灣高等法院 臺中分院 臺灣臺南地方法院 臺灣彰化地方法院  案　　號 110年度金上訴字第1213號 111年度金訴字第249號(聲請書誤載為111年度金上訴字第249號) 111年度訴字第300號  判決日期 111年8月23日 111年6月14日 111年6月23日 是否為得易科罰金之案件  否 否 否      備註   附表編號3、4所示之罪之刑前經原判決定應執行有期徒刑3年確定   

編　　　　　號  7 8 9 罪　　　　　名  詐欺 詐欺 詐欺 宣　　告　　刑  有期徒刑壹年壹月 有期徒刑壹年貳月 有期徒刑壹年參月(2罪) 犯　罪　日　期  110年6月26日 110年6月26日 110年6月15日(2罪) 偵查(自訴)機關 年　度　案　號  臺灣彰化地方檢察署110年度偵字第7424號、第8195號、第8634號、第8635號、第10440號、第10455號、第10895號、第10923號、第10972號、第11702號、第12765號、第13299號、第13300號、第13634號，臺灣嘉義地方檢察署110年度偵字第8426號【聲請書均僅記載臺灣彰化地方檢察署110年度偵字第7424號，其餘案號為漏載】   最　後 事實審 法　　院 臺灣彰化地方法院    案　　號 110年度訴字第1085號、111年度訴字第281號、第371號【聲請書均漏載111年度訴字第281號、第371號】    判決日期 111年6月30日   確　定 判　決 法　　院 臺灣彰化地方法院    案　　號 1110年度訴字第1085號、111年度訴字第281號、第371號【聲請書均漏載111年度訴字第281號、第371號】    判決日期 111年7月29日   是否為得易科罰金之案件  否 否 否      備註   附表編號7、8、9所示之罪之刑前經原判決定應執行有期徒刑1年9月確定   

編　　　　　號  10 罪　　　　　名  詐欺 宣　　告　　刑  有期徒刑壹年貳月(3罪) 犯　罪　日　期  110年5月7日(3罪) 偵查(自訴)機關 年　度　案　號  臺灣嘉義地方檢察署111年度偵字第402號 最　後 事實審 法　　院 本院  案　　號 111年度金訴字第97號  判決日期 111年8月3日 確　定 判　決 法　　院 臺灣嘉義地方法院  案　　號 111年度金訴字第97號  判決日期 111年8月29日 是否為得易科罰金之案件  否      備註